臺灣新北地方法院刑事判決
110年度易更一字第6號
公  訴  人  臺灣新北地方檢察署檢察官
被      告  陳之漢


選任辯護人  周廷威律師
            李璇辰律師
            郭守鉦律師
上列被告因妨害名譽案件，經檢察官提起公訴（108年度偵字第1
8774號），經本院判決公訴不受理（109年度易字第529號），嗣
檢察官提起上訴，經臺灣高等法院撤銷發回（110年度上易字第1
652號），本院判決如下：
    主  文
本件公訴不受理。
    理  由
一、公訴意旨略稱：被告乙○○係成吉思汗健身俱樂部之負責人，
    並於網路上以暱稱「館長」之名義，在金剛直播平台經營直
    播頻道；告訴人甲○○原受僱於成吉思汗健身俱樂部擔任健身
    教練，嗣因故離職後，前往柏文健康事業股份有限公司（下
    稱柏文公司）所經營之健身工廠健身房任職健身教練，其亦
    以暱稱「艾瑪」、「EMMA」之名義，在網路社群媒體及影音
    平台上分享個人健身之影片。被告乙○○因對於告訴人甲○○離
    職後之批評言論，心生不滿，明知其在金剛直播平台之直播
    節目，係供不特定多數人觀賞，竟意圖散布於眾，基於誹謗
    之犯意，於附表一所示時間，在直播節目中發表如附表一所
    示之言論，足生貶損於告訴人甲○○之人格尊嚴及社會評價。
二、按：
  ㈠告訴乃論之罪，於偵查中撤回告訴者，應為不起訴之處分；
　　撤回告訴之人，不得再行告訴；又案件起訴之程序違背規定
    者，應為不受理之判決，刑事訴訟法第252 條第5 款、第23
    8條第2項及第303 條第1 款分別定有明文。又應為不起訴處
    分而起訴者，其起訴之程序即屬違背規定，法院應諭知不受
    理之判決，有最高法院82年度台非字第380號判決意旨可資
    參照。
　㈡犯罪事實全部為告訴乃論之罪且被害人相同時，若其行為為
    一個且為一罪時（如接續犯、繼續犯），其告訴或撤回之效
    力及於全部；連續犯之數個犯罪事實全部均為告訴乃論之罪
    ，提起告訴之被害人相同，依告訴不可分之客觀不可分原則
    ，告訴人對一部犯罪事實撤回告訴者，其效力及於全部；告
    訴乃論之罪，僅對犯罪事實之一部告訴或撤回者，其效力是
    否及於其他犯罪事實之全部，此即所謂告訴客觀不可分之問
    題，因其效力之判斷，法律無明文規定，自應衡酌訴訟客體
    原係以犯罪事實之個數為計算標準之基本精神，以及告訴乃
    論之罪本容許被害人決定訴追與否之立法目的以為判斷之基
    準。犯罪事實全部為告訴乃論之罪且被害人相同時，若其行
    為為一個且為一罪時（如接續犯、繼續犯），其告訴或撤回
    之效力及於全部，此有最高法院94年度台上字第1727號、91
    年度台非字第61號、97年度台上字第2636號判決意旨亦可參
    照。 　
三、經查：
　㈠被告就起訴意旨附表一、二所載事項，倘成立犯罪，該當於
    刑法第309條公然侮辱罪及第310條誹謗罪，依同法第314條
    之規定，須告訴乃論。查告訴人在本案偵查中委任證人呂瑞
    貞律師擔任其告訴代理人，並於108年5月23日向新北地檢署
    遞交108年5月8日刑事補充告訴理由狀(一)即載明：
　　1.被告涉犯公然侮辱部分，包含(1)108年1月24日直播影片
    「館長-情侶檔教練叛變，大胖險遭館長降職，但此事件卻
    讓成吉思汗變得更好，來聽館長說明之前發生什麼事？」，
    內容為「21:48-22:09不要再問EMMA，好不好，她不值得我
    提，這EMMA，我以前就講過她了，這個人不值得我提，很糟
    阿，不要再講她了，非常糟糕。」、(2)108年2月3日直播影
    片「艾瑪嫌在成吉思汗當教練要打掃、沒學到東西且工作時
    間長。大胖神回：賺錢時怎麼不嫌錢多？」，內容為「19:2
    0奇怪，現在出去，在的時候都不會嫌掃地，一出去就開始
    嫌，妳如果這麼嫌，為什麼當初，又要嫌又要做，妳就不要
    做，對啊，莫名奇妙，『幹你娘哩』。20:11『幹你娘』，你要
    去給人家應徵，要領人家薪水，老闆說要掃地，結果妳沒做
    後，出來說要掃地。怎樣怎樣，三小三小，你沒有領錢嗎？
    你沒有領錢嗎？」（即附表二編號4）、(3)108年2月7日直
    播影片「大胖向館長道歉，請館長不要再為了這些人跟事情
    生氣傷身。大胖將努力帶領團隊把成吉思汗變得更壯大，讓
    那些離開的人後悔」，內容為「8:13比她漂亮多，而且是全
    天然，全身上下都是天然的，天然的最好，不是加工的你聽
    得懂嗎？沒有塑膠味的你聽得懂嗎？」、(4)108年2月8日直
    播影片「館長-艾瑪告我輸贏不重要，反倒希望輸?!陳3斤快
    被後輩超越…拜託快點出來嘴我兩下…」，內容為「3:09這幾
    年我真的變得很收斂，不然以前遇到這種事情，我只是打個
    比喻，我絕對第一句話非常難聽，我一定幹你娘、破麻、臭
    機掰，甚麼甚麼，我一定是這樣罵，我勒幹你娘」（即附表
    二編號5）、(5)108年2月9日直播影片「艾瑪事件！如果他
    們講的話是屬實的，為什麼那些離職員工、以前同事、都不
    幫他們講話？卻要站在大胖這邊？館長的人證都是偽證？大
    胖將開直播說明…」，內容為「4:33在我們這邊是這樣離職
    的嘛，背骨嘛，然後在健工是因為發生性騷擾事件被開除的
    嘛」（即附表一編號2、附表二編號8）、(6)108年2月9日直
    播影片「為什麼館長只針對艾瑪他們不針對其他離職員工？
    如果艾瑪沒做錯事，為什麼健工要開除艾瑪？大家想一想…
    」，內容為「2:51我今天為什麼要唸他們？外面放話放好多
    年了，他一直說他沒有嘛，幹你娘哩，沒有怎麼有的沒有的
    人都跑來這邊跟我們主管說這五四三。25:07我又沒有說你
    怎麼樣，摸男生的懶覺，還是說幹你娘幫她愛撫拉。39:10 
    艾瑪連我都敢告了，她說客人怎麼樣捏她屁股，她為什麼不
    告?我們那時候主管說你現在想要?怎麼辦我可以幫你，她自
    己說算了。她被人說的時候沒人看到，調攝影機的時候也沒
    有，看不出來。主管問她說怎麼辦，她說算了。40:30然後
    我們主管說，阿你這樣子性騷怎麼的，這樣子大家要怎麼處
    理？艾瑪說，阿不然算了。阿幹你娘哩 」等語（即附表二
    編號3、6、7）。
　　2.被告涉犯誹謗部分，包含(1)108年1月24日直播影片「館
    長-情侶檔教練叛變，大胖險遭館長降職，但此事件卻讓成
    吉思汗變得更好，來聽館長說明之前發生什麼事？」，內容
    為「29:30這種人有什麼好談的，到哪間公司等到人家學習
    東西之後，然後就說我不做了，就說我要跳健美隊，人家給
    她一點好處，她就跳了，這還要講嗎?這都是事實。32:23因
    為比賽的關係，EMMA也做了非常多的改變，就是整形啦，縮
    體脂做個胸部。32:38屁股跟ㄋㄋ都一定會做。32:45臉也會做
    一下。36:44包含健力圈的，因為EMMA曾經發一篇文，她說
    她是健力女神、健美女神、健體女神，她說練健力的都沒有
    身材。」、(2)108年2月3日直播影片「艾瑪嫌在成吉思汗當
    教練時要做清潔工的工作。館長：艾瑪自打臉」，內容為「
     1:55她現在弄一弄，出來艾瑪女神，把身體做一做。2:18 
    "艾瑪"這個人怎麼樣我跟你講，他喜歡找國手，為什麼？他
    可以我說國手教的，這樣各位懂嗎？3:00他去健工，又被人
    家踢出來，因為她去健工摸人家教練，男生教練，還被告性
    騷擾。還要我講嗎?你們自己去問健工的人，我不想再講了
    ，他為什麼從健工離開？因為產生了法律糾紛。3:22因為她
    一直調侃，用言語，然後去摸人家，人家男教練，一樣是教
    練，人家男教練有女朋友，所以就產生出了這個，人家告她
    性騷擾。健工之後就把她開除掉。3:34這個事情可能還在法
    律上面」（即附表一編號1、附表二編號1）、(3)108年2月3
    日直播影片「艾瑪嫌在成吉思汗當教練要打掃、沒學到東西
    且工作時間長。大胖神回：賺錢時怎麼不嫌錢多？」，內容
    為「5:00艾瑪每次受測都不會過，她是都不會過，你為什麼
    不問她去外面學回來都不會過。這很好笑，她受測是不是幾
    乎都不會過。各項都不過。5:18健力考不過，格鬥考不過，
    健力三項也考不過。她說去找國手，還是考不過阿。5:37她
    之前是World Gym的教練，被World Gym開除，來成吉思汗又
    不要做，又跑去健工，健工又不要做。5:45三大連鎖她走透
    透，她還來罵我們，罵World Gym，她在我們這裡說World G
    ym怎麼樣，她在健工的時候說我們怎麼樣，現在離開了說健
    工怎麼樣、我們怎麼樣。」、(4)108年2月5日直播影片「艾
    瑪性騷擾證據在這!!館長:護衛團罵我要不要跟我道歉?」，
    內容為「4:13健工，他們發生這件事情的時候，隔天就把她
    給開除掉。22:33妳在我們公司也是發生過阿，性騷擾事情
    阿…妳在我們公司做的時候阿，妳跟客人打來打去玩來玩去
    ，妳摸客人屁股，客人摸你屁股，兩個人在那邊玩嘛，很熟
    的客人嘛，男客人，結果有一天妳心情不好，客人一樣嘿，
    跟你玩一下，你就跑來櫃台說客人性騷擾你。結果我們主管
    馬上出來幫你解決，把客人叫過來，我們要報警，客人說冤
    枉…我不知道他為什麼要說我性騷擾…22:50你跟客人打來打
    去，玩來玩去，你摸客人屁股，客人摸你屁股，兩個人在那
    邊玩嘛，很熟的客人嘛。23:19我們平常都是這樣玩，我們
    好朋友阿，所以我才一直買她的課，然後她也會拍我的屁股
    阿」（即附表二編號2）、(5)108年2月7日直播影片「大胖
    向館長道歉，請館長不要再為了這些人跟事情生氣傷身。大
    胖將努力帶領團隊把成吉思汗變得更壯大，讓那些離開的人
    後悔」，內容為「8:13比她漂亮多，而且是全天然，全身上
    下都是天然的，天然的最好，不是加工的你聽得懂嗎？沒有
    塑膠味的你聽得懂嗎？8:39她這個人本來就是愛十嘴九屁股
    ，那你要嘴砲大家來泡嘛，結果砲一砲結果你來告我，上了
    三四天新聞，現在天天在那邊拿我來當你youtube的直播，
    炒熱度，那我先恭喜你成功了」、(6)108年2月9日直播影片
    「艾瑪事件！如果他們講的話是屬實的，為什麼那些離職員
    工、以前同事、都不幫他們講話？卻要站在大胖這邊？館長
    的人證都是偽證？大胖將開直播說明…」，內容為「4:33在
    我們這邊是這樣離職的嘛，背骨嘛，然後在健工是因為發生
    了性騷擾事件被開除的嘛。15:20艾瑪嘛，以前長這樣嘛，
    大家看清楚了，因為我不指我怕你們看不出來阿，差異太大
    了。因為現在差了他媽的3萬公里那麼遠。這個是艾瑪，他
    原本是長這樣子。24:55艾瑪一直不過訓，吉米一直幫他挺
    住，為什麼，因為他那時候也會去求情嘛」（即附表一編號
    2、附表二編號8）、(7)108年2月9日直播影片「艾瑪對男生
    摸來摸去照片在這!騎士團就用力相信她吧~」，內容為「00
    :23艾瑪講的，摸來摸去，沒有阿，為什麼我會這樣講，她
    離開健工的時候其實很多照片傳給我看，那她現在自己都把
    這些照片刪光了。他自己本身跟吉米在交往，這個男同事也
    娶了老婆，阿他們玩得蠻開心的，從這張照片可以找到蠻開
    心的，阿這個就是我講的拉，就是摸來摸去玩來玩去。3:46
    你關心人家的奶，她就是PO了這一張之後呢，然後 TAG這個
    教練，這樣子，然後人家認為她性騷」、(8)108年2月10日
    直播影片「館長反擊!!將對艾瑪提告。林口館店長出面說明
    ~」，內容為「31:45她在我們這邊有問題，她在健工也有問
    題，也是被開除，她是被開除」、(9)108年2月11日直播影
    片「館長-薪資制度說清楚，日後不再回應某小姐」，內容
    為「5:30她怎麼樣，業績起起伏伏，她很少達標，業績做得
    非常爛。9:50你考試都沒有過，6階裡面你是最低階的。當
    然領不到錢，你考試都考沒有過。第二個就是說你業績也沒
    有達標。」、(10)108年2月14日直播影片「館長反擊!!將對
    艾瑪提告。林口館店長出面說明~」，內容為「館長~薪資1
    萬9新聞都上了不講清楚不行。罵我就算了，連我老婆也罵
    ，禍不及家人~律師已將證據全部蒐證將提告!」，內容為「
    25:57你的工作，也非常糟糕，在我們這邊，也是忽然離職
    ，而且還把主管帶走，去健工也是用曠職三天，她曠職，曠
    職三天，兩間公司你都用這種方式來離職。」等語（見新北
    地檢署108偵字第18774號卷，下稱偵查卷第29至48頁）。
　　此有相關刑事委任狀1紙附卷可稽（見偵查卷第57頁及其反
    面），且經證人即告訴人到庭證稱：呂瑞貞在一剛開始即10
    8年5月8日第一次出狀至地檢署之前，該份狀紙已有先跟伊
    討論過本件提告之事實及範圍，才提交出去等語明確（見本
    院更一字卷第152頁），足見告訴人係以被告於108年1月24
    日至108年2月14日期間在直播影片上，指摘告訴人遭World 
    Gym開除、在健身工廠因曠職而離職、其身體不是練的是整
    型做的、每次受測都不過、因性騷擾男教練而遭健身工廠開
    除、在成吉思汗工作時有誣賴遭男客人性騷擾等不實事項及
    談論中夾雜「糟糕、幹你娘、破麻、臭機掰、三小、塑膠味
    、背骨」不雅字眼為本件提告誹謗及公然侮辱之範圍。　
　3.嗣由告訴代理人呂瑞貞律師於108年7月22日向新北地檢署再
    度遞交108年7月19日刑事補充告訴暨陳報狀，亦載明：「告
    訴人撤回對於被告涉犯公然侮辱罪之告訴部分。另告訴人僅
    就被告誹謗告訴人在健身工廠性騷擾男教練、在成吉思汗誣
    賴男客人性騷擾一事，提出誹謗罪告訴。至於對於被告誹謗
    告訴人測驗未過、因曠職而離職、告訴人身材作假等不實指
    控，均撤回不提告。」等字樣（見偵查卷第133頁），是依
    其文義觀之，客觀上已有針對上開刑事補充告訴理由狀(一)
    所載公然侮辱之全部事項及誹謗測驗未過、因曠職而離職、
    告訴人身材作假等部分，表達告訴人有撤回告訴之舉。
　㈡參以下列告訴人與證人呂瑞貞間及4人群組（含告訴人、證人
    丁○○、呂瑞貞及丙○○）間之Line對話紀錄顯示：
　  108年7月11日（告訴人與證人呂瑞貞間）
　　「告訴人:我只要提告去警局申訴的兩次的部分，整形
　　             髒話那些都不要，目前該怎麼做比較恰當
　　　證人呂瑞貞:好，我再處理
　　　告訴人：謝謝律師
　　　證人呂瑞貞:兩次是指?
　　　告訴人:我去警局提告兩次，一個是建工性騷擾別人，
　　　　　　　  一個是我會跟男會員會摸
　　　證人呂瑞貞:好」、　　　　　
　　108年7月17日（4人群組）
　　「告訴人:請問我現在只提告兩件，1.建工騷擾男教練被告
　　         2.在成吉與男會員互摸，上次檢察官有提到，決 
              定那部分要告跟不告…」、
　　108年7月18日（4人群組）
　　「證人呂瑞貞:公然侮辱是否撤回?我們書狀盡量寫明確，不
　　             知道你們意見如何?
　　  證人丁○○:要撤回，不過這件事不是要再寫訴狀前就要
　　             確認，怎麼會訴狀都寫好了要送出了才再次
　　             詢問
　　  告訴人:（108年7月19日刑事補充告訴暨陳報狀內容第2頁
　　　        截圖）錯字
　　　...
　　  證人呂瑞貞:因為我發現我原來寫的被刪掉，且好像你們
　　             猶豫是否撤公然侮辱，所以和你們確認意思
　　  告訴人:開完庭已經說明要撤回，『請問我現在只提告兩
　　　       件，1.建工騷擾男教練被告2.在成吉與男會員互
　　　       摸…』這寫得夠清楚吧
　　  ...
　　  證人丁○○:（108年7月19日刑事補充告訴暨陳報狀內容
　　              第1頁截圖並紅筆圈出關於撤告範圍記載）
　　              這一份是剛剛最新的17:40傳的，這些部分
　　              撤不撤回都是您的助理或是上官或是您修改
　　              的，我也沒有更動這部分
　　  證人呂瑞貞:好的，謝謝您告訴我」等語（見本院易字卷
      一第221至229頁），且依證人呂瑞貞律師到庭具結證稱：
      關於108年7月18日4人群組Line對話內容，係還沒有遞交1
      08年7月19日刑事補充告訴暨陳報狀之前的討論情形，當
      時告訴人回覆伊關於發現原來寫的訴狀內容被刪掉及確認
      是否撤回公然侮辱意思之詢問，並表示「開完庭已經說明
      要撤回」，且針對其先前「請問我現在只提兩件1.建工騷
      擾男教練被告2.在成吉與男會員互摸」留言部分已主張寫
      的夠清楚，又證人丁○○針對108年7月19日刑事補充告訴暨
      陳報狀內容截圖並回覆「這些部分撤不撤回都是您的助理
      或是上官或是您修改的，我也沒有更動這部分」，伊是根
      據這些對話內容，然後認為告訴人對於108年7月19日刑事
      補充告訴暨陳報狀內容有這樣意見，覺得差不多是確定的
      版本，就要出狀，因為伊都有傳108年7月19日刑事補充告
      訴暨陳報狀電子檔在Line群組裡面，所以才有後續討論，
      證人丁○○在這個案子上都非常積極幫忙，需要的證據資料
      也是需要透過丁○○轉達提供，基本上告訴人都在群組裡面
      ，沒有特別再跟告訴人確認，就是丁○○如果有表示這個OK
      ，我們會處理，因為當時在7月11日開完庭後告訴人就已
      經表示本件要減縮提告範圍為「被告提到告訴人在健身工
      廠騷擾男教練」、「被告提到告訴人在成吉思汗誣賴男客
      人性騷擾」部分，其餘部分則不提告，就如108年7月11日
      伊與告訴人間及7月17日4人群組Line對話內容，後續不管
      是丁○○還是伊，其實都是告訴人的指示範圍內再去處理，
      在定稿之後可能助理就會在群組裡面製作出狀，並說我們
      要寄出去這樣子，依照我們作法，每次狀紙出去前都還是
      會跟當事人講，出狀就是這份狀紙，像本件7月11日檢察
      官開完庭後我們就想盡快提供給她，寫完書狀我們就會上
      傳，讓他們看過，如有意見我們就再修改，通常我們都會
      先在Line裡面知會當事人已經出狀訊息等語明確（見本院
      更一字卷第163至164、166至170、172頁），及證人丙○○
      於本院審理中亦具結證稱：因為之前我們都是跟丁○○聯絡
      ，是他跟我們說可以，已經確定沒有問題我們才會做狀，
      7月19日第二份狀紙都會跟當事人他們在Line上面確認後
      ，我們才會遞狀，針對7月19日這份狀紙已經確定要出狀
      時，伊有跟當事人這邊做知會動作，據伊所知因為丁○○是
      告訴人的男朋友，都是丁○○跟我們聯絡，丁○○說可以出狀
      我們就會出，因為伊幾乎都是跟丁○○聯絡，所以包含狀紙
      內容修改，伊也會依照丁○○的指示做修改，丁○○也會直接
      跟呂律師聯絡，因為當初我們助理所接收到的是跟丁○○聯
      絡，而提供證物等也都是丁○○，108年7月19日在呂律師出
      狀前，我們都會丟到群組裡面給當事人看過，由律師撰狀
      ，伊負責跟當事人去確認後沒問題，然後影印東西再遞狀
      ，我們會說要遞狀了，所以本件7月19日狀紙當時出去我
      們會問當事人等語纂詳（見本院更一字卷第178至179、18
      1至183頁），由此可知，告訴人自108年7月11日偵訊完後
      至108年7月19日證人呂瑞貞出狀前為止，針對公然侮辱部
      分撤回告訴及限縮提告範圍為在健身工廠性騷擾男教練、
      在成吉思汗誣賴男客人性騷擾之意，甚為堅定，未見變動
      ，又證人呂瑞貞在撰擬108年7月19日刑事補充告訴暨陳報
      狀時，已於108年7月18日先提供該狀原稿檔案予告訴人過
      目，並經告訴人指出錯字之處，且向告訴人再度確認是否
      撤回公然侮辱部分，告訴人即指示要撤回公然侮辱及只提
      告在健身工廠性騷擾男教練、在成吉思汗誣賴男客人性騷
      擾一事，證人丁○○亦在旁回覆為何在送狀前還要再次詢問
      ，待證人呂瑞貞修正完畢後，亦於該日17時40分將該108
      年7月19日刑事補充告訴暨陳報狀內容傳送至4人群組，並
      經證人丁○○以紅筆圈出其撤告範圍記載部分而表明無更動
      之意，故證人呂瑞貞依照告訴人及證人丁○○當時回覆確認
      內容，所為108年7月19日刑事補充告訴暨陳報狀內容，顯
      符當事人斯時之真意，並無失出，是告訴人既已充分掌握
      108年7月19日刑事補充告訴暨陳報狀所載撤告範圍內容，
      亦明知證人呂瑞貞即將出狀，益徵告訴人確有以此狀所載
      公然侮辱之全部事項及誹謗測驗未過、因曠職而離職、告
      訴人身材作假等部分，於偵查中主張撤回告訴之意甚明。
    ㈢準此，縱使108年7月19日刑事補充告訴暨陳報狀僅蓋有告
      訴代理人呂瑞貞律師印章，而於108年7月22日正式遞交新
      北地檢署，惟查其中關於撤回告訴內容記載，核與告訴人
      當時真意毫無違背，業如前述，是本件告訴人原先提告之
      公然侮辱全部事項及誹謗測驗未過、因曠職而離職、告訴
      人身材作假等部分事項，即因108年7月19日刑事補充告訴
      暨陳報狀遞送至新北地檢署時，已生具狀撤回告訴之效力
      。　　　
　  ㈣另查，本件被告係因不滿告訴人離職後，於網路上對外批
　　  評其在被告經營健身房之任職時，工作內容包含長時間打
　　  掃且須另尋求其他國手指導才成為專業教練一事，被告遂
　　  於108年1月24日至2月14日期間透過其在金剛直播平台之
　　  節目中陸續以標題：108年1月24日「館長-情侶檔教練叛
　　  變，大胖險遭館長降職，但此事件卻讓成吉思汗變得更
　　  好，來聽館長說明之前發生什麼事？」、2月3日「艾瑪嫌
　　  在成吉思汗當教練時要做清潔工的工作。館長：艾瑪自打
　　  臉」、2月3日「艾瑪嫌在成吉思汗當教練要打掃、沒學到
　　  東西且工作時間長。大胖神回：賺錢時怎麼不嫌錢多?」
　　  、2月5日「艾瑪性騷擾證據在這!!館長:護衛團罵我要不
　　  要跟我道歉?」、2月7日「大胖向館長道歉，請館長不要
　　  再為了這些人跟事情生氣傷身。大胖將努力帶領團隊把成
　　  吉思汗變得更壯大，讓那些離開的人後悔」、2月7日「館
　　  長-成吉思汗真的有像某人說的那麼差嗎？掃地8小時？工
　　  時長？學不到東西？員工講出薪資讓聊天室觀眾羨慕死…
　　  」、2月8日「館長-艾瑪告我輸贏不重要，反倒希望輸?!
　　  陳3斤快被後輩超越…拜託快點出來嘴我兩下…」、2月9
　　  日「艾瑪事件！如果他們講的話是屬實的，為什麼那些離
　　  職員工、以前同事、都不幫他們講話？卻要站在大胖這邊
　    ？館長的人證都是偽證？大胖將開直播說明…」、2月9日
　　  「為什麼館長只針對艾瑪他們不針對其他離職員工？如果
　　  艾瑪沒做錯事，為什麼健工要開除艾瑪？大家想一想…」
　    、2月9日「艾瑪對男生摸來摸去照片在這!騎士團就用力
　　  相信她吧~」、2月10日「館長反擊!!將對艾瑪提告。林口
　　  館店長出面說明~」、2月11日「館長-薪資制度說清楚，
　　  日後不再回應某小姐。」、2月14日「館長-薪資1萬9新聞
　　  都上了不講清楚不行。罵我就算了，連我老婆也罵，禍不
　　  及家人~律師已將證據全部蒐證將提告!」等影片回應此事
　　  ，並在上開影片中提及告訴人有誹謗測驗未過、因曠職而
　　  離職、告訴人身材作假及在健身工廠性騷擾男教練、在成
　　  吉思汗誣賴男客人性騷擾等言論，此據告訴人108年5月8
　　  日刑事補充告訴理由狀(一)所載（見偵查卷第29至30頁）
　　  ，亦為被告到庭所不爭執（見本院易字卷一第96頁），  
      首堪認定。又綜觀上開影片既由被告同一節目平台所錄 
      製對外播放，觀看群眾來源並無區別，且播放日期均為接
      續密集，遑論有同日上傳數支影片情形，談論對象皆集中
      於告訴人一人，標題內容間互為相關銜接，並始終圍繞討
      論告訴人離職原因，顯見被告有意安排透過上開影片言論
      內容整體回應告訴人網路上之先前言論，是依一般社會健
      全觀念，被告上開期間播放各影片言論內容，實難謂臨時
      起意而完全獨立毫無關連可言。況從上開影片內容觀之，
      被告係以標題內容為其論述主軸，而衍生其他相關話題，
      並夾雜不雅字句，其自始至終均連貫表達，未見有何中斷
      或遭他人突然插話、因提問才回答情事，甚至針對「在健
      身工廠性騷擾男教練」、「在成吉思汗誣賴男客人性騷擾
      」等話題均於2月3日、2月5日、2月9日之影片仍延續談論
      ，並在2月11日影片標題提到「日後不再回應告訴人」字
      眼，足見被告顯有以上開期間影片之全部言論內容作為一
      併回應告訴人所言，僅因侷限各次直播節目時間長度之故
      ，方化為數支影片接續傳送播放，應無刻意切割區分為不
      同言論之發表用意。準此，被告所為上開各次言論，應視
      為數個舉動接續施行，而屬接續犯之實質上一罪關係。
　  ㈤綜上，本件告訴人既以108年7月19日刑事補充告訴暨陳報
　　  狀所載而主張撤回公然侮辱全部事項及誹謗「測驗未過」
　　  、「因曠職而離職」、「告訴人身材作假」等部分言論，
　　  已生效力，俱如前述，基於被告上開言論行為間屬接續犯
　　  之一罪關係，揆諸前開最高法院判決意旨，告訴人此部分
　　  撤回告訴之效力應及於全部，亦即關於誹謗「在健身工廠
　　  性騷擾男教練」、「在成吉思汗誣賴男客人性騷擾」部分
　　  言論，同時發生撤回告訴之效力。是以，告訴人於偵查中
　　  已就本件提告之犯行均撤回告訴，依刑事訟訴法第252條
　　  第5款規定，檢察官原應不起訴，竟誤予提起公訴，自屬
　　  起訴之程序違背規定，本院應依刑事訴訟法第303條第1款
　　  規定為不受理判決。至於，告訴人雖後另行委任李巾幞律
　　  師擔任告訴代理人，並於108年8月28日具狀重申提告範圍
　　  為上開公然侮辱全部事項及誹謗「在健身工廠性騷擾男教
　　  練」、「在成吉思汗誣賴男客人性騷擾」部分言論（見偵
　　  查卷第437至441頁反面），惟告訴人就本件公然侮辱及誹
      謗之犯罪事實，曾因108年7月19日刑事補充告訴暨陳報狀
      所載內容主張一部撤回，依客觀告訴不可分原則，應生全
      部撤回之效力。又告訴人前於108年7月22日遞交此狀既已
      撤回告訴，依前揭刑事訴訟法第238 條第2 項之規定，自
      不得再行告訴，告訴人嗣仍於108年8月28日再度具狀主張
      本件公然侮辱及誹謗之告訴，是其所為本件之告訴顯非合
      法，檢察官據以提起公訴，揆諸前開說明，應為諭知不受
      理之判決，附此敘明。
四、據上論斷，應依刑事訴訟法第303 條第1款、第307 條，判 
     決如主文。 　　　
中　　華　　民　　國　　111 　年　 　7 　　月　　6　　日
                  刑事第十五庭  法　官  黃 湘 瑩
上列正本證明與原本無異。
如不服本判決，應於判決送達後20日內敘明上訴理由，向本院提
出上訴狀 (應附繕本) ，上訴於臺灣高等法院。其未敘述上訴理
由者，應於上訴期間屆滿後20日內向本院補提理由書「切勿逕送
上級法院」。
                                書記官  廖 宮 仕　　　
中　　華　　民　　國　　111 　年　　7 　　月　　6 　　日

附表一：　　
編號 時間 影片名稱 內容 1 108年2月3日 艾瑪嫌在成吉思汗當教練時要做清潔工的工作。館長：艾瑪自打臉~ …你現在才說你不想要打格鬥，她說就是不想要打，她找好工作，她就要去健工，她是種態度跟我講話，她說健工才賺得到錢，好，如果她這個人沒問題，在我成吉思汗做一做不見了，她去健工，又被人家踢出來，因為她去健工摸人家教練，男生教練，還被告性騷擾，還要我講嘛，健工的，你們自己去問健工的人，我不想要再講了，為什麼要從健工離開，因為產生了法律糾紛，因為她一直調侃，用言語，然後去摸人家，人家男教練，一樣是教練，人家男教練有女朋友，所以就產生出了這個，人家告她性騷擾。健工之後就把她開除掉，這個事情，現在可能還在法律上面…（影片時間02:43至03:36） 2 108年2月9日 艾瑪事件! 如果他們講的話是屬實的，為什麼那些離職員工、以前同事、國手都不幫他們講話 卻要站在大胖這邊 館長的人證都是偽證？大胖將開直播說明… 在我們這邊是這樣離職的嘛，背骨嘛，然後在健工是因為發生性騷擾事件被開除的嘛（影片時間04:35至04:40） 
附表二：
編號 時間 影片名稱 內容 1 108年2月3日 艾瑪嫌在成吉思汗當教練時要做清潔工的工作。館長：艾瑪自打臉~ …艾瑪這個人她喜歡怎麼樣我跟你講，她喜歡找國手，說我國手教得，這樣各位懂嗎…（影片時間02:18至02:24） 2 108年2月5日 艾瑪性騷擾證據在這!! 館長護衛團罵我要不要跟我道歉 …妳在我公司也是發生過啊，我們主管也幫妳調停的啊，妳在我公司也是發生過啊，性騷擾事情啊！…妳在我公司做的時候啊，妳跟客人打來打去，玩來玩去，妳摸客人屁股，客人摸妳屁股，兩個人在那邊玩嘛，很熟的客人嘛，男客人，結果有一天妳心情不好，客人一樣嘿，跟妳玩一下，妳就跑到櫃檯說客人性騷擾妳，結果我們主管馬上出來幫妳解決，把客人叫過來，我們要報警，客人說冤枉你們可以去調監視錄影器，我從以前跟艾瑪就是這樣玩，我不是性騷擾她，因為我們交情有到那裡，我不知道為什麼她要說我性騷擾，我們平常就是這樣玩，我們好朋友，所以我才一直買她的課，然後她也會拍我的屁股，我們兩個都打來打去，好玩嘛，客人也叫我們去調監視錄影，我們也調了，的確他們平常就是這樣互動，然後我們去問艾瑪，她又講不出來，就說客人性騷擾她…（影片時間22:36至23:37） 3 108年2月9日 為什麼館長只針對艾瑪他們不針對其他離職員工? 如果艾瑪沒做錯事，為什麼健工要開除艾瑪? …她是這麼強勢的人，艾瑪連我都敢告了，她說客人怎麼樣捏她屁股，她為什麼不告？我們那時候主管問她說要怎麼辦，我們可以幫妳，她自己說算了，那我現在反問大家，她被摸的時候，沒有人看到，調攝影機的時候，也沒有，看不出來，客人還投訴她，說他對她性騷擾，投訴她莫須有，那時候我們很亂，各說各話，2個人嘛，我說現在怎麼辦，那些主管問她現在怎麼辦，她說算了，我問你們，我都敢告了，她為什麼不告這個人，如果我們今天沒有辦法處理的話，她為什麼沒有告這個人，吉米她的男朋友，為什麼沒有告這個人，我問各位，我講一句話講錯了，她說我講話太過分了她敢告，她在我們公司的時候，為什麼不告這個客人，然後客人又申訴她，說他要換教練，不要給她上，那時候就卡在這邊，很尷尬，客人說要怎樣沒關係，平常的時候大家都這麼好，然後我們主管說，啊妳這樣子性騷擾什麼的，這樣子大家要怎麼處理？艾瑪說，啊不然算了。（影片時間39:04至40:30） 4 108年2月3日 艾瑪嫌在成吉思汗當教練要打掃、沒學到東西且工作時間長。 大胖神回: 賺錢時怎麼不嫌錢多? …奇怪，現在出去，在的時候都不會嫌掃地，一出去就開始嫌，妳如果這麼嫌，為什麼當初，又要嫌又要做，妳就不要做，對啊，莫名奇妙，「幹你娘哩」，…健身房要做教練，場地裡面的清潔自己人要負責，每一個人都有自己的打掃區，都是公平的，不是只有妳掃，全公司所有的人，櫃檯、業務、助理、教練，每一位都要做，連副店長、主任、組長有時候都下去幫忙，大家都同心一起下去做，到底現在拿這件要掃地的事出來講，妳不會覺得很過分嘛，「幹你娘」，你要去給人家應徵，要領人家薪水，老闆說要掃地，結果妳沒做後，出來說要掃地…（影片時間19:20至20:22） 5 108年2月8日 館長-艾瑪告我輸贏不重要，反倒希望輸!? 陳3斤快被後輩超越....拜託快點出來嘴我兩下... …這幾年我真的變很收斂，不然以前遇到這種事情，我只是打個比喻，我絕對第一句話非常難聽，我一定「幹你娘、破麻、臭機掰」，什麼什麼，我一定是這樣罵，「幹你娘哩」，我以前粗口絕對是連珠砲，我現在比較斯文，跟我久的粉絲都會講…（影片時間03:11至03:34） 6 108年2月9日 為什麼館長只針對艾瑪他們不針對其他離職員工? 如果艾瑪沒做錯事，為什麼健工要開除艾瑪? 1.…若是吉米跟艾瑪像蓋伊這麼優秀，我今天也不會唸他們，我今天為什麼唸他們，外面放話很多年，她一直說她沒有嘛，「幹你娘哩」，沒有，怎麼有的沒有的人都跑來這邊跟我們主管講五四三，而且把我們公司內部講得這麼清楚，人家問他誰講的，啊就艾瑪他們講的，啊這個東西一定沒有證據，他一定說他沒講…（影片時間2:43至3:14） 2.…說去摸男教練，我跟你講，她在我們這邊也大家玩來玩去、摸來摸去，為什麼我會這樣講，因為在我們這邊就是這樣，這不是好，也不是不好，就像我們朋友在玩，三小、三小，唉唷，推來推去，摸來摸去，我的意思是這樣，她要硬咬說怎樣，請問一下我是有說你是怎樣摸，不好意思，這只是舉例，可受公評之事實，我現在很怕她又出招，我又沒有說妳怎樣，摸男生的懶覺啦，還是「幹妳娘」幫他愛撫啦，沒有，我說摸來摸去、玩來玩去，因為她在我們公司，跟同事在一起，跟客人在一起，感情很好，大家都玩來玩去摸來摸去…（影片時間24:38至25:23） 7 108年2月9日 為什麼館長只針對艾瑪他們不針對其他離職員工? 如果艾瑪沒做錯事，為什麼健工要開除艾瑪? …艾瑪說，啊不然算了。「啊幹你娘哩」，那我問你嘛，她說監視器，監視器，來啦，健身工廠3年前的監視器調得出來嗎？WORLD GYM3年前的監視器調得出來嗎…（影片時間40:30至40:47） 8 108年2月9日 艾瑪事件! 如果他們講的話是屬實的，為什麼那些離職員工、以前同事、國手都不幫他們講話 卻要站在大胖這邊 館長的人證都是偽證？大胖將開直播說明… …到成吉，在成吉做不下去，又到健工，到健工又做不下去，又到惡魔，為什麼，我只是想說為什麼，在我們這邊是這樣離職的嘛，「背骨嘛」，然後在健工是因為發生性騷擾事件被開除的嘛（影片時間04:20至04:40）